【裁判字號】    95,上易,257
【裁判日期】    950330
【裁判案由】    毒品危害防制條例
【裁判全文】
臺灣高等法院刑事判決                 95年度上易字第257號
上  訴  人
即  被  告  甲○○
上列上訴人因毒品危害防制條例案件，不服臺灣臺北地方法院94
年度易字第702號，中華民國94年12月30日第一審判決（起訴案
號：臺灣臺北地方法院檢察署94年度毒偵字第1004號），提起上
訴，本院判決如下：
    主      文
上訴駁回。
    事實及理由
一、本案經本院審理結果，認第一審判決適用毒品危害防制條例
    第10條第2項、刑法第11條（原審判決誤引為刑法第11條前
    段，應予更正）、第47條、第41條第1項前段，判處上訴人
    即被告甲○○施用第二級毒品，累犯，處有期徒刑6月，如
    易科罰金以300元折算1日；並依毒品危害防制條例第18條第
    1 項前段、刑法第38條第1項第2款規定，諭知扣案之第二級
    毒品甲基安非他命、N-N-二甲基安非他命壹包（驗餘淨重零
    點伍捌公克）沒收銷燬、包裝袋壹個沒收，經核認事用法，
    俱無違誤，量刑亦甚妥適，應予維持，並引用第一審判決書
    記載之事實、證據及理由（如附件）。
二、駁回上訴之理由：
  (一)被告上訴意旨略以：之前已經因為吸安非他命，經原審法院
    93年度簡字第1741號判決有罪確定且執行完畢了，前案行為
    時間是93年10月間，而本案的施用安非他命行為雖然是94年
    4月11日才遭警查獲，但伊自93年10月間至94年4月11日止都
    一直在吸安非他命，從未間斷，本件應為前案判決效力所及
    云云。
  (二)經查：被告係於94年4月12日晚間7時50分許，在住處即臺北
    市○○○路145巷23弄2號遭警查獲，並同時扣得第二級毒品
    安非他命1小包，而被告於翌日日間警詢時對於警方所提問
    「第一次吸毒時間」，其供稱「忘記了」，警方再問「最後
    一次吸毒時間」，被告則稱「我保持沈默」等語，而於同日
    移送檢察官訊問時，被告則否認有施用毒品行為，有各該警
    詢筆錄、檢察官訊問筆錄附於偵查卷內可稽；而於原審94年
    12月23日庭訊時，原審就被訴事實訊問被告「你94年4月12
    日查獲之前，到底是何時、何地施用第二級毒品安非他命？
    」，被告則答稱「前一天晚上，在家裡，當時是住在臺北市
    ○○○路145巷23弄2號」等語明確，有原審卷附同日審判筆
    錄一份在卷可憑。是被告自本案被警查獲時起至原審判決前
    止，均未供稱其係自93年10月起即有施用第二級毒品安非他
    命行為且均未間斷，於上訴本院時始辯稱自93年10月間至94
    年4月11日止都在吸安非他命，本件應為前案判決效力所及
    云云，顯係卸責之詞，自難採信。再查：被告於93年間亦因
    施用第二級毒品安非他命犯行，而經原審法院以93年度簡字
    第1741號案件判處罪刑，並於94年1月3日確定，有本院被告
    前案紀錄表及該刑事判決書一份在卷可稽；然該案中所認定
    被告施用第二級毒品安非他命之行為時間係93年6月22、23
    日間，與本案被查獲時之94年4月間行為，前後已相隔近十
    月，且遍查全卷亦無證據證明被告自前案行為時之93年6月
    底起至本案被查獲時止之94年4月間均持續有施用第二級毒
    品安非他命行為，被告本案所為之施用第二級毒品安非他命
    行為乃另行起意，非前案確定判決效力所及。被告上訴意旨
    猶執前詞，任意指摘原判決不當，為無理由，應予駁回。
據上論斷，應依刑事訴訟法第373條、第368條，判決如主文。
本案經檢察官賴俊雄到庭執行職務。
中    華    民    國    95    年    3    月     30    日
                  刑事第十七庭  審判長法  官  陳貽男
                                      法  官  許仕楓
                                      法  官  孫惠琳
以上正本證明與原本無異。
不得上訴。
                                      書記官  魏汝萍
中    華    民    國    95    年    3    月     30    日
附錄：本案論罪科刑法條全文
毒品危害防制條例第10條
施用第一級毒品者，處 6 月以上 5 年以下有期徒刑。
施用第二級毒品者，處 3 年以下有期徒刑。
毒品危害防制條例第18條
查獲之第一、二級毒品及專供製造或施用第一、二級毒品之器具
，不問屬於犯人與否，均沒收銷燬之；查獲之第三、四級毒品及
製造或施用毒品之器具，無正當理由而擅自持有者，均沒入銷燬
之。但合於醫藥、研究或訓練之用者，得不予銷燬。
前項合於醫藥、研究或訓練用毒品或器具之管理辦法，由法務部
會同行政院衛生署定之。


司法院資訊處製作；財團法人民間司法改革基金會備份。
